Fonds Simone VEIL (1828-2017)
Archives nationales
- Supplément., 1828-2017; 688AP/421-688AP/537
  - Carrière professionnelle et politique en France., 1961-1995; 688AP/435-688AP/445
    - Ministère de la Santé (1974-1979)., 1974-1986; 688AP/440-688AP/444
      - Dossiers de travail et études diverses., 1974-1986; 688AP/440
        Launay (C.), Soulé (M.), Veil (S.), L'adoption. Données médicales, psychologiques et sociales, Paris, 1980.
        Morin (M.), L'adoption. Régime juridique avec formules d'application, Paris, 1986.
        Situation financière de l'Institut Pasteur. 1975.
        Notes, rapports.
        Problèmes de la pharmacie d'officine. 1973.
        Rapport.
        Gestion de la Sécurité sociale. 1977.
        Rapport d'information déposé par la Commission des Affaires culturelles, familiales et sociales sur le régime de la sécurité sociale.
      - Loi sur l'IVG., 1971-1974; 688AP/441
        Travaux préparatoires. 1971-1974.
        Notes, projets de loi, texte de loi, amendements Segard, avis des services sur les amendements.
        Documentation:
        - La législation de l'avortement dans le monde. La Documentation française, 15 octobre 1971.
        - Rapport d'information fait au nom de la Commission des affaires culturelles, sociales et familiales sur le problème de l'interruption volontaire de grossesse, 1974.
        - Nous avons fait des avortements. Voici pourquoi, 1973.
        Vote de la loi. 1974.
        Notes manuscrites de Simone Veil pendant les débats à l'Assemblée nationale.
        Textes des discours à l'Assemblée nationale et au Sénat.
      - Réactions à la loi sur l'IVG., 1974; 688AP/442
        Revue de presse. Courriers de remerciements et de félicitations. 1974.
      - Correspondance., 1974-1979; 688AP/443-688AP/444
        - Nomination au ministère., 1974; 688AP/443
          Courriers de félicitations.
        - Correspondance reçue., 1974-1979; 688AP/444
          Demandes d'intervention personnelle. 1974-1979.
          Lettres anonymes dénonçant le système de santé. 1977-1978.
          Correspondance reçue à titre personnel.
    - Ministère des Affaires sociales, de la santé et de la Ville (1993-1995)., 688AP/445
      Félicitations pour sa nomination. 1993.
      Demandes d'interventions personnelles: distinctions honorifiques, subventions. 1993-1995.
      Courriers adressés au ministre d'Etat: remerciements ou critiques, admiration, envoi de poèmes, divers. 1993-1995.
      Courriers d'adieux de ses collaborateurs. 1995.
  - Mandats européens., 1979-1992; 688AP/446-688AP/453
    - Première législature., 1979-1984; 688AP/446-688AP/449
      - Présidence du Parlement européen., 1979-1982; 688AP/446-688AP/447
        - Nomination. Correspondance., 1979; 688AP/446
          Courriers de félicitations de France. 1979.
          Courriers de félicitaions de l'étranger. 1979.
          Courriers de félicitations de hautes personnalités (avec réponses de Simone Veil). 1979.
        - Correspondance reçue., 1979-1982; 688AP/447
          Correspondance reçue. 1979-1981.
          Personnalités étrangères et françaises. 1979-1981.
          Correspondance échangée avec les parlementaires. 1979.
          Boycott des Jeux Olympiques de Moscou: courriers de félicitations et de critiques. 1980.
          Courriers d'adieux et de remerciements. 1982.
      - Députée européenne., 1982-1984; 688AP/448-688AP/449
        - Correspondance reçue., 1982-1984; 688AP/448
          1982 à mai 1984.
        - Correspondance thématique reçue., 1982-1983; 688AP/449
          Requêtes individuelles avec réponses. 1983.
          Massacre des bébés phoques. 1982.
    - Deuxième législature., 1984-1988; 688AP/450-688AP/451
      - Campagne des élections européennes., 1984; 688AP/450
        Débat avec Lionel Jospin: L'Heure de Vérité, 21 mai 1984.
        Dossiers péparatoires, notes, coupures de presse.
        Réactions à la campagne. 1984.
        Lettres de critiques envoyées par des particuliers.
        Correspondance: débat sur la liberté d'enseignement. 1984.
        Courriers d'écoles privées envoyés à Simone Veil, avec réponses.
      - Correspondance reçue., 1984-1988; 688AP/451
        Sollicitations et demandes de soutiens avec réponses de Simone Veil. 1984.
        Courrier reçu. Juin 1984-1988.
    - Troisième législature., 1989-1992; 688AP/452
      Correspondance reçue. 1989-1992 et s.d.
      Campagne européenne: lettres d'insultes. 1989.
    - Portefeuille d'affiches., 1979-1984; 688AP/453
      Plusieurs affiches relatives aux campagnes des élections européennes.
  - Mémoire de la Shoah., 1966-2010; 688AP/454-688AP/456
    - Antisémitisme, commémorations et déportation., 1966-2010; 688AP/454
      Antisémitisme. 1989-2010.
      Affaire des propos antisémites de Claude Autant-Lara: courrier reçu. 1989.
      Raymond Barre et l'attentat de la rue Copernic: coupures de presse. 1995-2010.
      Visite du président Jacques Chirac à New York en 2003: rencontre avec les membres de la communauté juive accusant la France d'antisémitisme: programme, échanges, notes de Simone Veil. 2003.
      Négation de la Shoah: thèses de C. B. Frangin et d'Henri Roques. s.d.
      Commémorations. 2004-2010..
      Rafle du Vel' d'Hiv: discours, programme. 2004.
      Parcours de. Jacques Chirac, président de la République, au Chabon-sur-Lignon. 8 juillet 2004.
      60e anniversaire de la libération du camp d'Auschwitz-Birkenau (27 janvier 2005). Déplacement du président de la République: programme, texte des interventions, discours de Simone Veil et Jacques Chirac, coupures de presse. 2005.
      Journée nationale du souvenir des victimes et des héros de la déportation: discours de Jacques Chirac. 2005.
      Cérémonie du 25 mai 2010 à Saint-Amand-Montrond en l'honneur des Justes: plaquette. 2010.
      Déportation. 1982-2009.
      Convoi 73: courriers envoyés par Les Familles et Amis des Déportés du Convoi 73. 2004-2009.
      Correspondance reçue par Simone Veil. 1982-2003.
    - Documentation., 1988-2017; 688AP/455
      Coupures de presse. 2005-2007.
      Travaux d'élèves et travaux universitaires sur la déportation. 2015-2017.
      Ouvrages divers. 1988-2008.
    - Organismes internationaux ou israëliens sur la Shoah., 2004-2010; 688AP/456
      Israël, Yad Vashem. 2005-2017..
      Programme du cinquantième anniversaire de la création: plaquettes. 2005.
      Numéros de Le Lien francophone. 2005-2010.
      Plaquette en hommage à Simone Veil. 2017.
      Pologne. 2004-2005.
      Institut de la Mémoire nationale: correspondance reçue par Simone Veil.
  - Correspondance personnelle., 1968-2017; 688AP/457-688AP/459
    Classement chronologique
    - 1968-1990., 688AP/457
    - 1991-2014., 688AP/458
    - 2015-2017 et s.d., 688AP/459
  - Cartes de voeux., 1961-2014; 688AP/460-688AP/468
    - 1961-1963., 688AP/460
    - 1969-1970., 688AP/461
      Voeux isolés. 1969-1970.
    - 1971-1979., 688AP/462
      Il manque les années 1977 et 1978.
    - 1980., 688AP/463
      "Réponses faites".
    - 1981., 688AP/464
    - 1982., 688AP/465
    - 1983-1984., 688AP/466
    - 1985-2014., 688AP/467
      année 1985.
      cartes isolées de 1986 à 1989.
      année 2014.
    - 2016 et sans date., 688AP/468
  - Invitations protocolaires., 1974-1998; 688AP/469-688AP/471
    Cartons d'invitations classés par ordre thématique et chronologique.
    - Ministère de la Santé., 1974-1979; 688AP/469
      Invitations du Président de la République. 1974-1979.
      Invitations du Premier ministre. 1974-1976.
      Invitations en France et à l'étranger. 1974-1978.
    - Parlement européen., 1979-1992; 688AP/470
      Invitations adressées à la présidente du Parlement européen. 1979-1981.
      Invitations lancées par la présidente. 1979-1981.
      Invitations adressées à la députée. 1982-1992.
      Invitations non datées.
    - Ministère des Affaires sociales, de la Santé et de la Ville et divers., 1975-2008; 688AP/471
      Invitations adressées à la ministre d'Etat. 1993-1995.
      Divers: Conseil constitutionnel (1998), UDF. 1988-1998.
      Vie privée. 1975-2008.
  - Revue de presse., 1970-2017; 688AP/472-688AP/486
    Coupures de presse, magazines et journaux.
    - Articles de presse., 1970-2017; 688AP/472-688AP/480
      - 1970-1974., 688AP/472
        L'année 1972 est manquante.
      - 1975-1977., 688AP/473
      - 1978., 688AP/474
      - 1979., 688AP/475
      - 1980-1985., 688AP/476
      - 1986-1998., 688AP/477
        dont un dossier sur le procès Papon (1997-1998).
      - 1999-2005., 688AP/478
        dont un dossier sur les 60 ans de la libération d'Auschwitz (2005).
      - Numéro 2904 de Paris-Match: "Simone Veil. Retour à Auschwitz"., 2005; 688AP/479
        Magazine et épreuves avant impression.
      - 2006-2017 et sans date., 688AP/480
    - Portefeuilles d'articles de presse., 1974-1989; 688AP/481-688AP/486
      - Juin 1974-mars 1975., 688AP/481
      - Juin 1975-août 1977., 688AP/482
      - Juillet 1977-juin 1978, 688AP/483
      - Août 1978-novembre 1979., 688AP/484
        dont un classeur consacré aux élections européennes de juin 1979.
      - Novembre 1979-septembre 1983., 688AP/485
      - Mai 1985-mai 1989., 688AP/486
  - Photographies., 1969-2012; 688AP/487-688AP/531
    - Photographies isolées., 1969-2012; 688AP/487-688AP/505
      - Portraits., 1942-2010; 688AP/487
        Dossier 1. Portrait datés.
        • [1942]. Simone Jacob en maillot de bain sur les rochers. 1 photo NB.
        • [1943]. Portrait de Simone Jacob. 1 photo NB.
        • 1947. Simone Veil étudiante. 1 photo NB.
        • 1974. Simone Veil au ministère de la Santé. Reportage photo du Figaro. 3 photos NB et 1 planche contact NB. (© S. Foucault).
        • 17 juin 1974. Simone Veil chez elle. Reportage Paris-Match. 2 photos NB. (© Deutsch) • 1975. Simone Veil. 1 photo NB. (© Daniel Franck).
        • 12 octobre 1978. Simone Veil à sa table de travail. 2 photos NB. (© La Documentation française).
        • 1979. Portrait ayant servi aux affiches de la campagne de 1979 pour les élections européennes. 1 photo couleur.
        • 1979. Reportage pour le magazine L’Expansion. 5 photos NB. (© Micheline Pelletier).
        • [1980]. Antoine et Simone Veil. 1 photo couleur. (© Teddy Smadja).
        • 29 juin 1986. Portrait de face, en gros plan. 1 photo NB. (© Jaydie Putterman).
        • 1987. Simone Veil assise. 1 photo NB. ((© Marc Gantier).
        • Janvier 1993. Simone Veil en tailleur à carreaux bleu et noir, chemisier bleu. 1 photo couleur. (© Secrétariat général de la présidence / Sénat).
        • 9 juin 1993. Simone Veil, un micro à la main. 1 photo NB. (© V. Barré).
        • Avril 1995. Simone Veil derrière une table blanche. 2 photos NB. (© Daniel Fauchon).
        • 9 mai 1997. Simone Veil au Palais royal. 4 photos couleur. (© Y. Forestier, P. Le Segretain / Sygma).
        • Avril 1999. Simone Veil avec son chat. 1 photo couleur. (© Premium Processing Plus).
        • 9 août 2002. Portrait avec Gabriel Jones. 1 photo NB (© Gabriel Jones).
        • 2004. Portrait. 4 photos NB (© Sophie Liedot).
        • 6 février 2005. Portrait. 3 photos couleur (© Isabelle Vinconti).
        • 1er décembre 2005. Simone Veil au théâtre des Champs-Elysées. 2 photos couleur.
        • Avril 2007. 1 photo couleur.
        • 2010. Portrait à l’Académie française. 1 photo couleur.
        Dossier 2. Portraits sans date classés par photographe.
        • ABBAS/Magnum photos. 2 photos NB.
        • Amerio. 2 photos NB. • Andanson (James)/Sygma. 1 photo couleur.
        • Andanson (James)/Sygma. Simone Veil avec un chat. 3 photos couleur.
        • Andanson (James)/Sygma. Antoine et Simone Veil dans un jardin en bord de mer. 5 photos couleur.
        • Andanson (James)/Sygma. 1 photo couleur.
        • Angeli / Pure People. Antoine et Simone Veil. 1 photo couleur.
        • Baril (Pascal)/Interpress. 3 photos NB.
        • Blumenfeld (Kathleen). Simone Veil de trois quart face. 1 photo NB.
        • Blumenfeld (Kathleen). Simone Veil debout de profil. 2 photos NB.
        • Blumenfeld (Kathleen). Simone Veil assise sur un canapé dans son appartement. 4 photos couleur.
        • Blumenfeld (Kathleen). Simone Veil au ministère de la santé. 10 photos NB et 3 photos couleur (dont une dédicacée par l’auteur).
        • Blumenfeld (Kathleen). Simone Veil, présidente du Parlement européen. 2 photos NB.
        • Boubat (E.) / Agence Top. 3 photos NB. • Bourguet (Roland) / La Vie. 1 photo couleur.
        • Cambazard (Michel) / Villa des arts. 2 photos NB.
        • Charlet (B.) / France Soir. 3 photos NB.
        • Chatin (Jérôme). 1 photo NB [photo déchirée: partie droite manquante].
        • Cohen (David) / Tribune Juive. 1 photo couleur.
        • Couderc (Jean-Pierre) / L’Express. 1 photo couleur.
        • Debaize (J.L.). 3 photos couleur.
        • Deutsch / Paris Match / Télé 7 jours / Marie-Claire. 1 photo NB.
        • Dieuzaide (Michel). 2 photos NB.
        • Documentation française. 1 photo couleur.
        • Dupont (Bernard). 3 photos couleur.
        • Fife (Franck) / Agence France Presse. 14 photos couleur.
        • Franck (Daniel). 1 photo NB.
        • Freund (Gisèle). 1 photo NB.
        • Godet. 2 photos couleur.
        • Gugelmann (Catherine) / Agence France Presse. 5 photos couleur.
        • Guichard (Jean). Simone Veil au Parlement européen. 2 photos couleur.
        • Jacquot (Odile). 4 photos couleur.
        • kai@kai-juenemann.com. 3 photos couleur.
        • Kruse (Ingrid von). 13 photos NB.
        • Irfa visuel. 3 photos couleur.
        • Ledru (Philippe). Simone Veil chez elle. 8 photos couleur.
        • Ledru (Philippe) / Sygma. Simone Veil dans son bureau. 10 photos NB et 4 photos couleur.
        • Ledru (Philippe) / Sygma. Simone Veil avec son chat. 1 photo couleur.
        • Ledru (Philippe) / Sygma. Simone Veil dans un jardin. 1 photo NB.
        • Ledru (Philippe) / Sygma. Simone Veil avec un chien. 2 photos NB.
        • Ledru (Philippe) / Sygma. 1 photo NB.
        • Leipzig (Arthur). 1 photo NB.
        • Mackley (Ian). 2 photos NB.
        • Passer (Laurent). Simone Veil faisant du jardinage. 1 photo couleur.
        • Pelletier (Micheline). Antoine et Simone Veil. 1 photo couleur.
        • Pelletier (Micheline). 4 photos NB.
        • Pelletier (Micheline) / Sygma. 3 photos couleur.
        • Pelletier (Micheline) / Sygma. Simone Veil avec deux jeunes basketteurs. 2 photos couleur.
        • Photographic Service. 4 photos NB et 3 photos couleur.
        • Picard (Roger) / Radio France. 1 photo NB.
        • Publicitarie Moda. 1 photo NB.
        • Rancurel (L.) / Le Provençal. 1 photo NB.
        • Ranzato (Pia). Portrait. 1 photo couleur.
        • Rosenstiehl (M.) / H&K. 2 photos couleur.
        • Saint-Paul (René). 4 photos NB.
        • Santamarina Photo. 5 photos NB.
        • Studio Reporter. 1 photo couleur.
        • Tartrat (Jean-Pierre). 3 photos NB.
        • Sygma (agence). Simone Veil dans un jardin. 2 photos NB.
        • Sygma (agence). 1 photo NB.
        • Sygma (agence). 4 photos NB.
        • Sygma (agence). Retirage d’un portrait de jeunesse avec un fichu sur la tête. 1 photo NB.
        • Vogt Foto. 1 photo NB.
        Dossier 3. Portraits sans date.
        • Simone Veil en tailleur pied de poule. 3 photos NB et 2 photos couleur.
        • Simone Veil, de face, en extérieur, en tailleur bleu et marron et collier de perles. 2 photos couleur.
        • Simone Veil, de trois quart, en tailleur bleu et chemisier fleuri. 1 photo couleur.
        • Simone Veil sur un plateau de télévision, devant son portrait géant sur un écran. 1 photo couleur.
        • Simone Veil en tailleur bleu. 1 photo couleur.
        • Portrait en pull bleu, 3 photos couleur.
        • Simone Veil en tailleur bleu marine. 1 photo couleur.
        • Simone Veil en tailleur à carreaux bleu et blanc. 1 photo couleur. • Simone Veil en chemisier à carreaux bleu, orange et rose. 1 photo couleur.
        • Simone Veil en tailleur bleu et marron, avec un serre-tête. 1 photo couleur et 2 planches contact de 9 photos NB.
        • Simone Veil de face, avec un tailleur à carreaux orange et blanc. 1 photo couleur.
        • Simone Veil de face, avec un tailleur à rayures trois couleurs. 1 photo NB.
        • Simone Veil, de face, en tailleur gris foncé. 1 photo couleur.
        • Simone Veil en tailleur marron. 1 photo couleur.
        • Simone Veil en tailleur rouge. 2 photos couleur.
        • Simone Veil en manteau bleu. 1 photo couleur.
        • Simone Veil en robe bleue à feuillages, assise à une table. 1 photo couleur.
        • Simone Veil assise, de trois quart, en tailleur noir et chemise jaune. 1 photo couleur.
        • Simone Veil en tailleur à carreaux noir et blanc. 1 photo NB.
        • Simone Veil de face, en chemisier noir à pois blancs. 1 photo couleur.
        • Portrait en gros plan, de face. 1 photo couleur.
        • Simone Veil en tailleur à carreaux rouge, vert et jaune. 1 photo couleur.
        • Simone Veil assise sur un canapé. 1 photo NB.
        • Simone Veil dans un jardin. 1 photo couleur.
        • Simone Veil sur un plateau télé. 3 photos couleur.
        • Simone Veil en tailleur violet. 1 photo couleur.
        • Portrait lors d’une réunion internationale. 3 photos couleur.
        • Simone Veil au travail dans son bureau. 4 photos NB.
        • Simone Veil à son bureau. 2 photos NB.
        • Simone Veil au parlement européen. 6 photos NB.
        • Simone Veil au parlement européen. 2 photos couleur.
        • Portrait à la lavallière rouge. 1 photo couleur.
        • Simone Veil assise, en intérieur. 1 photo NB.
        • Simone Veil en interview. 1 photo NB.
        • Portrait, de face. 1 photo NB.
        • Simone Veil assise sur un canapé fleur. 1 photo couleur.
        • Portrait de face. 1 photo NB.
        • Portrait assise. 2 photos NB.
        • Simone Veil en tailleur blanc et bordeaux. 1 photo couleur.
        • Simone Veil dans son bureau. Reportage de l’Express. 2 photos couleur.
        • Portrait de face. 1 photo couleur.
        • Antoine et Simone Veil. 2 photos couleur.
      - Vie privée. Décorations reçues par Simone Veil., 1929-2010; 688AP/488
        Dossier 1. Vie privée. 1929-2010 et s.d.
        • 1929. Simone Veil et sa mère dans le jardin Alsace-Lorraine de Nice (copie d’un original resté dans la famille Veil). 1 photo NB.
        • 1932. Simone Veil avec ses frère et sœurs (copie d’un original resté dans la famille Veil). 1 photo NB.
        • [1932]. Simone Veil avec ses frère et sœurs, ainsi que deux autres petites filles (copie d’un original resté dans la famille Veil). 1 photo NB.
        • S.d. Les enfants Jacob dans un jardin (copie d’un original resté dans la famille Veil). 1 photo NB.
        • S.d. Antoine et Simone Veil jeunes mariés dans un jardin. 1 photo NB (copie d’un original resté dans la famille Veil). 1 photo NB. (© Sygma).
        • 1946. Antoine et Simone Veil. (copie d’un original resté dans la famille Veil). 1 photo NB.
        • S.d. Simone Veil et une amie dans une maison de campagne. 1 photo couleur.
        • S.d. Simone Veil avec ses deux fils aînés. 1 photo NB.
        • 1964. Simone Veil avec ses trois fils (copie d’un original resté dans la famille Veil). 1 photo NB. (© France Soir).
        • S.d. Simone Veil marchant dans la rue au bras de son fils Pierre-François. 1 photo NB. (© Philippe Ledru / Sygma).
        • S.d. Simone Veil en conversation avec une jeune fille non identifiée. 1 photo couleur.
        • 1986. Boîte dans laquelle Simone Veil conserve ses objets les plus personnels. 1 photo couleur. (© Bettina Flitner)
        • Mars 1989. Vacances à la montagne avec Patrick Poivre d’Arvor. 1 photo couleur.
        • Juillet 1989. Simone Veil et Marceline Loridan aux funérailles de Joris Ivens. 1 photo NB.
        • [1992] Simone Veil en vacances avec Anne Sinclair et Dominique Strauss-Kahn. 1 photo couleur.
        • Juin 1998. À une fête à Cannes. 3 photos couleur.
        • Septembre 1998. Simone Veil à un mariage. 1 photo couleur.
        • Octobre 2003. Simone Veil, Nicole Fontaine et trois autres femmes devant une église. 1 photo couleur.
        • Décembre 2004. Simone Veil à Auschwitz avec sa famille. 1 photo couleur. (© Gyzembergh).
        • 2006. Vacances à Riga ? 1 photo couleur.
        • 16 octobre 2007. Dévoilement d’une plaque commémorant la déportation de Jean Jacob au lycée du Parc Impérial et à l’école Saint-Philippe de Nice. 3 photos couleur.
        • 2008. Avec la famille Spierce à Genève. 2 photos couleur.
        • 2008. Réception de Simone Veil à l’Académie française. 25 photos couleur.
        • S.d. Antoine faisant la bise à Simone. 1 photo NB.
        • S.d. Antoine et Simone Veil en promenade. 1 photo NB.
        • S.d. Simone et Antoine Veil à une réception. 2 photos couleur. (© Stéphane Devé).
        • S.d. Antoine et Simone Veil place Vauban. 1 photo NB. (© Manuel Bidermanas).
        • S.d. Antoine et Simone Veil chez eux lors d’une fête d’anniversaire. 2 photos couleur. • S.d. Simone Veil dans une boutique. 1 photo couleur.
        • S.d. En bord de mer (à Cannes ?) avec des amis. 1 photo couleur.
        • S.d. Photographie d’un orchestre classique. 1 photo couleur.
        • S.d. Photographie d’un orchestre classique. 3 photos couleur.
        • S.d. Simone Veil au bord d’une piscine. 1 photo couleur.
        • S.d. Simone Veil dans un jardin. 1 photo couleur.
        • S.d. Repas en famille ou avec des amis. 1 photo couleur.
        • S.d. Repas. 1 photo couleur.
        • S.d. Repas de fête. 1 photo couleur.
        • S.d. Dans un restaurant. 2 photos couleur.
        • S.d. Réception privée avec Claude Pompidou et Mireille Mathieu. 1 photo couleur.
        • S.d. En vacances au bord de la Méditerranée (années 1970). 1 photo couleur.
        • S.d. Simone Veil chez elle. 8 photos NB (© Abbas / Magnum Photos).
        • S.d. Simone Veil entourée d'enfants. 1 photo NB.
        S.d. Simone Veil manipulant une menorah. 2 photos couleur.
        • S.d. Jeune fille non identifiée. 1 photo couleur.
        • S.d. Jeanne Moreau en habit d’académicienne. 1 photo couleur. (© Yves Forestier / Corbis / Sygma).
        • S.d. Simone Veil et Hélène Carrère d’Encausses en habit d’académiciennes. 1 photo couleur.
        • S. d. Femme inconnue. 1 photo NB.
        • S. d. Tableau de Verochek ( 1981): descente de croix avec des portraits de personnalités, dont Simone Veil. 1 photo couleur.
        Dossier 2. Prix et décorations remis à Simone Veil. 1980-2010 et sans date.
        • 1981. Prix Charlemagne (Aix-la-Chapelle). 10 photos NB et 6 photos couleur (© Bundesbildstelle, Bonn).
        • 27 septembre 1981. Banquet du Chapitre des vendanges (Chinon). 2 photos NB (© Arsicaud Photo).
        • Décembre 1981. Prix Louise Weiss (Strasbourg). 8 photos NB.
        • 10 juin 1982. Diplôme de la Yeshiva University (États-Unis). 6 photos NB et 8 photos couleur, 2 négatifs. (© Yevisha University).
        • 1983. Mérite européen. 1 photo couleur.
        • 23 mai 1983. Prix Louise Michel. 6 photos NB (© photo Vermille).
        • Juillet 1984. Médaille d’or du Parlement européen. 3 photos NB.
        • 21 septembre 1990. Prix Stendhal (Parme). 1 photo NB et 8 photos couleur.
        • 28 mai 1993. Docteur honoris causa de l’université d’Anvers (Belgique). 8 photos couleur.
        • 20 juin 1995. Docteur honoris causa de l’université de Glasgow. 10 photos couleur.
        • 20 mai 1997. Docteur honoris causa de l’université de Philadelphie (Pennsylvanie). 22 photos couleur.
        • 11 septembre 1997. Remise des insignes de grand officier de l’Empire britannique. 7 photos couleur.
        • 24 mai 2000. Prix Donne (Rome). 4 photos couleur (© R. Messedaglia – E. Tirabassi).
        • 14 novembre 2005. Prix Grand Siècle – Laurent Perrier. 20 photos couleur (© J. Coureau).